臺灣高等法院刑事判決
111年度上訴字第4065號
上  訴  人  臺灣桃園地方檢察署檢察官
被      告  蔡博丞


上列上訴人因被告詐欺等案件，不服臺灣桃園地方法院111年度
審金訴字第168、282號，中華民國111年5月18日第一審判決（起
訴案號：臺灣桃園地方檢察署110年度偵字第28305、35607號，
追加起訴案號：111年度偵字第4612號），提起上訴，本院判決
如下：
    主      文
原判決關於緩刑部分撤銷。
前項撤銷部分，蔡博丞緩刑貳年，並應為如附表所示之給付，及
於本判決確定之翌日起壹年內，向公庫支付新臺幣捌萬元。
其他上訴（即原判決關於各宣告刑及定應執行刑部分）駁回。
    事實及理由
壹、本院審理範圍
    查本案係在刑事訴訟法第348條於民國110年6月18日修正施
    行後，始於111年10月26日因上訴而繫屬本院（見本院卷第3
    頁原審法院函上本院收文章），自應適用修正後之現行刑事
    訴訟法第348條規定判斷上訴範圍（最高法院刑事大法庭110
    年度台上大字第5375號裁定意旨參照）。觀諸檢察官上訴書
    所載與本院審判中所述，已明示僅就刑一部提起上訴，則依
    現行刑事訴訟法第348條第3項規定及其修法理由，本院審理
    範圍自僅及於原判決關於被告蔡博丞（下稱被告）之刑（含
    各宣告刑、定應執行刑及緩刑）部分，檢察官未表明上訴之
    原判決關於犯罪事實、所犯法條、保安處分、沒收等其餘部
    分，則不屬本院審判範圍，且就犯罪事實、所犯法條等認定
    ，均逕引用第一審判決書所記載之事實、證據及理由（如附
    件）。
貳、駁回上訴（即原判決關於各宣告刑及定應執行刑部分）之理
    由
一、檢察官此部分上訴意旨略以：原判決雖以「被告於本院準備
    程序時坦承犯行，犯後態度尚屬良好」，為適用刑法第59條酌
    減其刑之依據，然上開審酌事項係屬被告犯後態度，即刑法
    第57條所規定得於法定刑內審酌量刑之標準，原判決援為刑
    法第59條酌減其刑之理由，恐有誤會；又被告貪圖小利擔任車
    手，提領被害人詐欺款項交付本案詐騙集團成員，抱持縱使
    有人受害也無所謂的心態，更遑論原判決係認定本案被告係直
    接故意參與本件犯行，與詐欺集團成員間為共同正犯之犯意聯
    絡、行為分擔，此種惡劣心態實難認另有特殊之原因與環境等
    情狀，在客觀上足以引起一般同情而顯可憫恕，故原審依刑
    法第59條酌減其刑，實有再行審酌之必要等語。 
二、經查：
  ㈠原審認定被告就原判決附表編號1犯組織犯罪防制條例第3條
    第1項後段之參與犯罪組織罪、刑法第339條之4第1項第2款
    之三人以上共同詐欺取財罪及洗錢防制法第14條第1項之洗
    錢罪；就同表編號2至4均犯刑法第339條之4第1項第2款之三
    人以上共同詐欺取財罪及洗錢防制法第14條第1項之洗錢罪
    ；就同表編號5犯刑法第339條之4第1項第2款之三人以上共
    同詐欺取財罪及洗錢防制法第14條第2項、第1項之洗錢未遂
    罪。又被告與其他詐欺集團成員就本案犯行有犯意聯絡及行
    為分擔，應論以共同正犯，且其就同表編號1至5均屬想像競
    合犯，應各從一重之三人以上共同詐欺取財罪處斷；被告就
    各該三人以上共同詐欺取財犯行，犯意各別，行為互殊，應
    予分論併罰，合先敘明。
　㈡關於刑之減輕：
　⒈按犯組織犯罪防制條例第3條之罪，偵查及審判中均自白者，
    減輕其刑；犯洗錢防制法第14條之罪，在偵查或審判中自白
    者，減輕其刑；未遂犯之處罰，以有特別規定者為限，並得
    按既遂犯之刑減輕之，組織犯罪防制條例第8條第1項後段、
    洗錢防制法第16條第2項、刑法第25條第2項分別定有明文。
    復按想像競合犯係一行為觸犯數罪名，行為人犯罪行為侵害
    數法益皆成立犯罪，僅因法律規定從一重處斷科刑，而成為
    科刑一罪而已，自應對行為人所犯各罪均予適度評價，始能
    對法益之侵害為正當之維護。因此法院於決定想像競合犯之
    處斷刑時，雖以其中最重罪名之法定刑作為裁量之準據，惟
    具體形成宣告刑時，亦應將輕罪之刑罰合併評價。基此，除
    非輕罪中最輕本刑有較重於重罪之最輕本刑，而應適用刑法
    第55條但書規定重罪科刑之封鎖作用，須以輕罪之最輕本刑
    形成處斷刑之情形以外，則輕罪之減輕其刑事由若未形成處
    斷刑之外部性界限，自得將之移入刑法第57條或第59條之科
    刑審酌事項內，列為是否酌量從輕量刑之考量因子。是法院
    倘依刑法第57條規定裁量宣告刑輕重時，一併具體審酌輕罪
    部分之量刑事由，應認其評價即已完足，尚無過度評價或評
    價不足之偏失（最高法院109年度台上字第3936號判決意旨
    參照）。查被告於原審及本院審判中已就參與犯罪組織及一
    般洗錢既、未遂之犯行為自白，且被告於偵查中亦已坦承洗
    錢犯行，至於參與犯罪組織罪部分，檢察官未告知被告所涉
    該部分罪名並給予自白之機會，自應寬認其符合組織犯罪防
    制條例第8條第1項後段減輕其刑規定之規範，故本應依組織
    犯罪防制條例第8條第1項後段、洗錢防制法第16條第2項、
    刑法第25條第2項規定減輕其刑，雖因想像競合犯之關係而
    均從一重之三人以上共同詐欺取財罪處斷，上開輕罪之減輕
    其刑事由未形成處斷刑之外部性界限，然依前揭說明，仍將
    之列為依刑法第59條規定酌量減輕其刑及依同法第57條規定
    科刑時之考量因子。
　⒉依刑法第59條酌減其刑之說明：
　⑴按刑法第59條規定：「犯罪之情狀顯可憫恕，認科以最低度
    刑仍嫌過重者，得酌量減輕其刑」，該條所謂「犯罪之情狀
    可憫恕」，本係指審酌刑法第57條各款所列事項以及其他一
    切與犯罪有關之情狀之結果，認其犯罪足堪憫恕者而言，且
    為法院得自由裁量之事項（最高法院102年度台上字第870號
    、81年度台上字第865號判決意旨參照）。復按若有情輕法
    重之情形者，裁判時本有刑法第59條酌量減輕其刑規定之適
    用（司法院釋字第263號解釋意旨參照），從而其「情輕法
    重」者，縱非客觀上足以引起一般同情，惟經參酌該號解釋
    並考量其犯罪情狀及結果，適用刑法第59條之規定酌減其刑
    ，應無悖於社會防衛之刑法機能（最高法院81年度台上字第
    865號判決意旨參照）。再按立法者就特定之犯罪，綜合各
    犯罪之不法內涵、所欲維護法益之重要性、防止侵害之可能
    性及事後矯正行為人之必要性等各項情狀，於刑罰法律規定
    法官所得科處之刑罰種類及其上下限（即法定刑）。惟犯罪
    之情狀千變萬化，為賦予法官在遇有客觀上顯可憫恕之犯罪
    情狀，於即使科處法定刑最低刑度，仍嫌過重之狀況時，得
    酌量減輕其刑至較法定最低度為輕之刑度，以符合憲法罪刑
    相當原則，爰訂定刑法第59條作為個案量刑調節機制，以濟
    立法之窮。而該條所稱「犯罪之情狀」，與同法第57條所規
    定科刑時應審酌之「一切情狀」，並非有截然不同之領域，
    故是否依刑法第59條規定酌減其刑，自應就同法第57條各款
    所列事項，以及其他一切與犯罪有關之情狀，予以全盤考量
    ，審酌其犯罪有無顯可憫恕之情狀，以為判斷。又是否適用
    刑法第59條規定酌減其刑，乃法律賦予「量刑審酌者」之事
    實審法院得為自由裁量之事項；倘其裁量無明顯濫權或失當
    ，自應予尊重，無許當事人依憑主觀任意指為違法（最高法
    院111年度台上字第795號、第1677號判決意旨參照）。
　⑵審諸本案被告擔任提供帳戶及提領款項之工作，最易遭警查
    緝，較諸隱身幕後指揮規劃或機房等核心人員，被告實為犯
    罪分工中較為低階、受支配之角色；且被告無其他被論罪科
    刑之前案紀錄（見卷附本院被告前案紀錄表），其僅因一時
    失慮而為本案犯行，並自陳未取得任何報酬，又本案就原判
    決附表編號1、4已扣得新臺幣（下同）55萬元支票，而同表
    編號5因款項遭郵局圈存未能提領，故詐欺集團上游實際上
    亦未取得此部分犯罪所得；再者，被告犯後能坦承犯行，態
    度尚佳，並合於組織犯罪防制條例第8條第1項後段、洗錢防
    制法第16條第2項、刑法第25條第2項所定減輕其刑事由如前
    ，復於本院審理時與告訴人賴春燕以如附表所示之內容達成
    和解（見卷附本院審判程序筆錄及和解筆錄，至其餘各該告
    訴人則經本院通知均未到庭）。考量上情，得認依被告犯罪
    之情狀，縱科以三人以上共同詐欺取財罪之法定最低度刑，
    仍屬情輕法重，爰依刑法第59條規定酌減其刑。
　⒊原審同此見解，依刑法第59條規定就本案被告各次犯行均酌
    減其刑，且於依刑法第57條量刑時，併予審酌上開想像競合
    輕罪之減輕其刑事由，核皆無違誤之處。
  ㈢按刑事審判旨在實現刑罰權之分配的正義，故法院對有罪被
    告之科刑，應符合罪刑相當之原則，使輕重得宜，罰當其罪
    ，以契合社會之法律感情，此所以刑法第57條明定科刑時應
    審酌一切情狀，尤應注意該條所列10款事項以為科刑輕重之
    標準，俾使法院就個案之量刑，能斟酌至當；而量刑輕重，
    係屬事實審法院得依職權自由裁量之事項，苟已斟酌刑法第
    57條各款所列情狀而未逾越法定刑度，不得遽指為違法（最
    高法院72年度台上字第6696號判決意旨參照）。查原判決業
    以行為人之責任為基礎，審酌被告不思循正途賺取所需，竟
    以擔任詐欺集團車手之方式，詐取各該告訴人款項；惟念被
    告犯後坦承犯行，態度尚屬良好，復衡諸被告之犯罪動機、
    目的、手段、所生損害、品行與智識程度、家庭經濟及生活
    狀況等一切情狀，並衡酌上開想像競合輕罪之減輕其刑事由
    ，就其所犯三人以上共同詐欺取財罪共5罪，各處有期徒刑6
    月，併定應執行有期徒刑2年，應已充分斟酌被告之犯罪情
    節、犯後態度及其個人狀況，依刑法第57條各款事項而為量
    刑；本院復補充考量被告參與分工之態樣及地位、未實際獲
    取報酬或利益、業與告訴人賴春燕達成和解如前等節，且審
    諸法律之外部性及內部性界限、行為人之人格、各罪間之關
    係（侵害法益、罪質異同、時空密接及獨立程度）等情狀，
    核原審所處各宣告刑及所定應執行刑均無濫用裁量權、違反
    比例、平等或罪刑相當原則等違法或不當情形，難謂有何失
    出而須改判之情事。
三、檢察官固執前詞提起上訴，然關於原審依刑法第59條酌減其
    刑部分，核無違誤，且是否依刑法第59條規定酌減其刑，應
    就同法第57條各款所列事項及其他一切與犯罪有關之情狀，
    予以全盤考量，俱已說明如前，故原判決以被告之犯後態度
    援為刑法第59條酌減其刑之理由，自無不合。是檢察官此部
    分上訴意旨，本院尚難憑採，其上訴為無理由，應予駁回。
參、撤銷原判決（關於緩刑部分）之理由
一、原審對被告諭知附條件緩刑，固非無見，然原判決既未及審
    酌被告於本院審理時與告訴人賴春燕達成和解之情，並將相
    關和解內容一併作為緩刑宣告附帶之條件，即有未洽。
二、檢察官此部分上訴意旨略以：除被告已於偵審中坦承犯行外
    ，未見原判決說明有何特別情事，足認被告確已脫離該詐欺集
    團之生活圈，而足資可信其無再犯之可能，倘僅因被告未曾
    受有期徒刑以上刑之宣告而給予緩刑，此判決無異係鼓勵詐騙
    集團利用無前科者擔任提款車手，因為縱使被查獲亦可輕易躲
    避牢獄之災，亦會使無前科而經濟窘迫之人有恃無恐地鋋而
    走險，而令詐欺集團之運作在社會上更為猖獗，嚴重危害社會
    治安；又被告所犯係刑法第339條之4條第1項第2款之加重詐
    欺罪，其法定刑為1年以上7年以下之重罪，依法院加強緩刑宣
    告實施要點第7點規定，亦屬不宜宣告緩刑之罪責等語。然按
    緩刑之宣告，屬法院裁判時得依職權自由裁量之事項（最高
    法院72年度台上字第6696號判決意旨參照），又檢察官上訴
    援引之法院加強緩刑宣告實施要點第7點，僅為行政規則之
    性質，且其文字訂為「以不宣告緩刑為宜」，尚無強制效力
    ，自不拘束法院依刑法第74條規定決定是否宣告緩刑之裁量
    權。是檢察官此部分上訴意旨要難為憑，惟原判決既有前述
    未洽之處，仍無可維持，應由本院將原判決關於緩刑部分予
    以撤銷改判。
三、查被告未曾因故意犯罪受有期徒刑以上刑之宣告，有本院被
    告前案紀錄表在卷可稽，考量其年紀甚輕，乃因失慮偶罹刑
    章，惡性不深，且犯後坦承犯行，尚有悔意，並與告訴人賴
    春燕達成和解如前，堪認被告經此偵、審程序及刑之宣告後
    ，日後應能知所警惕，信無再犯之虞，是本院認對其所宣告
    之刑以暫不執行為適當，爰依刑法第74條第1項第1款規定諭
    知緩刑2年，以啟自新。又緩刑宣告，得斟酌情形，命犯罪
    行為人向被害人支付相當數額之財產或非財產上之損害賠償
    ，及向公庫支付一定之金額，刑法第74條第2項第3款、第4
    款分別定有明文，本院爰依被告與告訴人賴春燕之和解內容
    ，命被告為如附表所示之給付，以維護告訴人賴春燕之權益
    ；且為促使被告記取教訓，確實明瞭其行為所造成之危害，
    並培養正確法治觀念，以避免再犯，爰併命被告於本判決確
    定之翌日起1年內，向公庫支付8萬元（向被害人及公庫支付
    部分乃緩刑宣告附帶之條件，依刑法第74條第4項、第75條
    之1第1項第4款規定，得為民事強制執行名義，且違反上開
    負擔情節重大，足認原宣告之緩刑難收其預期效果，而有執
    行刑罰之必要者，得撤銷緩刑之宣告）。至被告與其餘各該
    告訴人雖未能於刑事審判程序中達成和解，惟其等仍得循民
    事途徑請求賠償，附此敘明。
據上論斷，應依刑事訴訟法第368條、第369條第1項前段、第373
條，刑法第74條第1項第1款、第2項第3款、第4款，判決如主文
。
本案經檢察官陳師敏提起公訴及追加起訴，檢察官林欣怡提起上
訴，檢察官葉建成到庭執行職務。
中　　華　　民　　國　　111 　年　　11　　月　　29　　日
                  刑事第四庭    審判長法  官  林柏泓
　　　　　　　　　　　　　　          法  官  錢衍蓁
　　　　　　　　　　　　　            法  官  吳元曜
以上正本證明與原本無異。
如不服本判決，應於收受送達後20日內向本院提出上訴書狀，其
未敘述上訴之理由者並得於提起上訴後20日內向本院補提理由書
（均須按他造當事人之人數附繕本）「切勿逕送上級法院」。
                                      書記官  黃亮潔
中　　華　　民　　國　　111 　年　　11　　月　　30　　日
附錄本案論罪科刑法條：
組織犯罪防制條例第3條
發起、主持、操縱或指揮犯罪組織者，處3年以上10年以下有期
徒刑，得併科新臺幣1億元以下罰金；參與者，處6月以上5年以
下有期徒刑，得併科新臺幣1千萬元以下罰金。但參與情節輕微
者，得減輕或免除其刑。
具公務員或經選舉產生之公職人員之身分，犯前項之罪者，加重
其刑至二分之一。
犯第1項之罪者，應於刑之執行前，令入勞動場所，強制工作，
其期間為3年。
前項之強制工作，準用刑法第90條第2項但書、第3項及第98條第
2項、第3項規定。
以言語、舉動、文字或其他方法，明示或暗示其為犯罪組織之成
員，或與犯罪組織或其成員有關聯，而要求他人為下列行為之一
者，處3年以下有期徒刑，得併科新臺幣3百萬元以下罰金：
一、出售財產、商業組織之出資或股份或放棄經營權。
二、配合辦理都市更新重建之處理程序。
三、購買商品或支付勞務報酬。
四、履行債務或接受債務協商之內容。
前項犯罪組織，不以現存者為必要。
以第5項之行為，使人行無義務之事或妨害其行使權利者，亦同
。
第5項、第7項之未遂犯罰之。
洗錢防制法第14條
有第二條各款所列洗錢行為者，處7年以下有期徒刑，併科新臺
幣5百萬元以下罰金。
前項之未遂犯罰之。
前二項情形，不得科以超過其特定犯罪所定最重本刑之刑。
刑法第339條之4
犯第339條詐欺罪而有下列情形之一者，處1年以上7年以下有期
徒刑，得併科1百萬元以下罰金：
一、冒用政府機關或公務員名義犯之。
二、三人以上共同犯之。
三、以廣播電視、電子通訊、網際網路或其他媒體等傳播工具，
    對公眾散布而犯之。
前項之未遂犯罰之。
附表：
蔡博丞願給付賴春燕新臺幣（下同）拾萬元，給付方式如下：自
民國一百十一年十二月十五日起至民國一百十二年六月十五日止
，按月於每月十五日前，各給付壹萬伍仟元（最後壹期給付壹萬
元），至全部給付完畢止，如有壹期未履行，尚未到期部分視為
全部到期。
附件：臺灣桃園地方法院111年度審金訴字第168、282號刑事判
      決
臺灣桃園地方法院刑事判決
                                  111年度審金訴字第168號
　　　　　　　　　　　　　　　　　111年度審金訴字第282號
公　訴　人　臺灣桃園地方檢察署檢察官
被　　　告　蔡博丞　男（民國00年0月0日生）
　　　　　　　　　　身分證統一編號：Z000000000號
                    住○○市○鎮區○○○路000號8樓
上列被告因詐欺等案件，經檢察官提起公訴（110年度偵字第283
05號、第35607號）暨追加起訴（111年度偵字第4612號），被告
就被訴事實為有罪之陳述，本院合議庭裁定由受命法官獨任以簡
式審判程序進行審理，合併審理判決如下：
    主  文
蔡博丞犯三人以上共同詐欺取財罪，共伍罪，各處有期徒刑陸月
。應執行有期徒刑貳年。緩刑貳年，並應於判決確定後貳年內向
公庫支付新臺幣捌萬元。
扣案之支票壹張、第一銀行存摺壹本、中華郵政郵局存摺壹本、
中國信託銀行存摺壹本、中華郵政提款卡壹張、第一銀行提款卡
壹張、中國信託提款卡壹張、行動電話壹支（內含SIM卡壹張）
均沒收。
    事  實
一、蔡博丞於民國110年7月初某日，加入真實姓名年籍不詳、自
    稱「李思莉」、「陳伯宇」之成年人所屬3人以上組成，以
    實施詐術為手段，具有持續性、牟利性及結構性之詐欺犯罪
    組織集團，並提供其名下中國信託商業銀行帳號000-0000000
    00000號帳戶（下稱中信銀行帳戶）、中華郵政帳號000-000
    00000000000號帳戶（下稱郵局帳戶）、第一銀行帳號000-00
    000000000號帳戶（下稱第一銀行帳戶）供詐欺集團成員使用
    ，並擔任提領詐騙款項之車手工作。嗣蔡博丞即與其所屬詐欺
    集團成員共同意圖為自己不法之所有，基於三人以上共同詐
    欺取財、洗錢之犯意聯絡，於附表所示之時間，以附表所示
    之詐騙手法，向附表所示之人施用詐術，致附表所示之人陷
    於錯誤，匯款附表所示金額至附表所示帳戶後，蔡博丞再依
    「陳伯宇」之指示，於附表所示之時間、地點，提領附表編
    號1至4所示之金額，並將領得款項交付予該詐欺集團之成員
    ，以此方式掩飾、隱匿詐欺犯罪所得之本質及去向。嗣蔡博
    丞於110年7月15日15時5分許，在桃園市○鎮區○○○00號中國信
    託銀行南中壢分行，欲將附表所示之支票兌現並提領剩餘詐欺
    款項時，因行員察覺有異，報警處理而當場查獲，並扣得上開
    支票1張、第一銀行帳戶、郵局帳戶、中信帳戶存摺各1本、
    提款卡各1張、Apple智慧型手機1支(IMEI:000000000000000
     號、IMEI2:000000000000000號)，至附表編號5部分則因銀
    行即時圈存款項而未及提領。
二、案經盧順安、王英娥、廖秋蓉、賴春燕、許淑英訴由桃園市
    政府警察局平鎮分局報告臺灣桃園地方檢察署檢察官偵查起
    訴。
    理  由
一、按刑事訴訟法第273條之1第1項規定除被告所犯為死刑、無
    期徒刑、最輕本刑為3年以上有期徒刑之罪或高等法院管轄
    第一審案件者外，於審判期日前之準備程序進行中，被告先
    就被訴事實為有罪之陳述時，審判長得告知被告簡式審判程
    序之旨，並聽取當事人、代理人、辯護人及輔佐人之意見後
    ，裁定進行簡式審判程序。經查，被告蔡博丞被訴詐欺等案
    件，非前開不得進行簡式審判程序之案件，被告於本院準備
    程序進行中就被訴事實為有罪之陳述（見本院審金訴字第28
    2號卷第41頁），且經本院告知被告簡式審判程序之旨，復
    聽取被告及檢察官之意見後，經合議庭裁定依上開刑事訴訟
    法第273條之1第1項之規定，由受命法官獨任進行簡式審判
    程序，是本案之證據調查，依刑事訴訟法第273條之2規定，
    不受同法第159條第1項、第161條之2、第161條之3、第163
    條之1及第164條至第170條規定之限制，合先敘明。
二、上開犯罪事實，迭據被告蔡博丞於警詢、偵訊、本院準備程
    序中及審理中坦承不諱（見偵字第28305號卷第29至36頁、
    第117至123頁、第173至176頁，偵字第35607號卷第17至22
    頁、第169至173頁，偵字第4612號卷第19至20頁，本院審金
    訴字第282號卷第37至49頁），核與證人即告訴人盧順安、
    王英娥、廖秋蓉、賴春燕、許淑英於警詢中之證述（見偵字
    第28305號卷第41至43頁、第53至55頁、第63至65頁，偵字
    第35607號卷第33至35頁，偵字第4612號卷第27至33頁）相
    符，並有盧順安內政部警政署反詐騙諮詢專線紀錄表、新北
    市政府警察局海山分局新海派出所受理詐騙帳戶通報警示簡
    便格式表、金融機構聯防機制通報單（見偵字第35607號卷
    第85至89頁）、台北富邦銀行匯款委託書（證明聯）（見偵
    字第28305號卷第45至47頁）、王英娥內政部警政署反詐騙
    諮詢專線紀錄表、新北市政府警察局海山分局江翠派出所受
    理詐騙帳戶通報警示簡便格式表、金融機構聯防機制通報單
    （見偵字第35607號卷第91至95頁）、郵政入戶匯款申請書
    （見偵字第35607號卷第121頁）、廖秋蓉內政部警政署反詐
    騙諮詢專線紀錄表、新北市政府警察局新莊分局丹鳳派出所
    受理詐騙帳戶通報警示簡便格式表、金融機構聯防機制通報
    單（見偵字第35607號卷第97至105頁）、臺灣中小企業銀行
    匯款申請書（見偵字第28305號卷第73至75頁）、賴春燕內
    政部警政署反詐騙諮詢專線紀錄表、新北市政府警察局新莊
    分局丹鳳派出所受理詐騙帳戶通報警示簡便格式表、金融機
    構聯防機制通報單（見偵字第35607號卷第107至113頁）、
    郵政跨行匯款申請書（見偵字第35607號卷第133頁）、許淑
    英內政部警政署反詐騙諮詢專線紀錄表、臺北市政府警察局
    文山第一分局指南派出所受理詐騙帳戶通報警示簡便格式表
    、金融機構聯防機制通報單（見偵字第4612號卷第47至51頁
    ）、台新國際商業銀行國內匯款申請書（見偵字第4612號卷
    第57頁）、桃園市政府警察局平鎮分局扣押筆錄、扣押物品
    目錄表、扣押物品收據、扣押物品照片（見偵字第28305號
    卷第77至91頁）、現場照片、被告與詐欺集團成員之通訊軟
    體對話紀錄截圖照片（見偵字第28305號卷第99至107頁、第
    151至168頁）、中國信託商業銀行股份有限公司110年8月4
    日中信銀字第110224839186845號函暨客戶基本資料及交易
    明細（見偵字第35607號卷第37至46頁）、中華郵政股份有
    限公司110年8月18日儲字第1100223539號函暨客戶基本資料
    及歷史交易清單（見偵字第35607號卷第47至58頁）、第一
    商業銀行博愛分行110年8月26日一博愛字第00169號函暨客
    戶基本資料及交易明細（見偵字第35607號卷第59至83頁）
    及臺灣高等法院被告前案紀錄表（見本院審金訴字第282號
    卷第13頁）附卷可證，堪認前揭被告任意性自白符實。本案
    事證明確，被告犯行洵堪認定，應依法論科。
三、論罪科刑
（一）按組織犯罪防制條例係藉由防制組織型態犯罪活動為手段
      ，以達成維護社會秩序、保障人民權益之目的，於該條例
      第3條第1項前段與後段，分別對於「發起、主持、操縱、
      指揮」及「參與」犯罪組織者，依其情節不同而為處遇，
      行為人雖有其中一行為（如參與），不問其有否實施各該
      手段（如詐欺）之罪，均成立本罪。然在未經自首或有其
      他積極事實足以證明其確已脫離或解散該組織之前，其違
      法行為，仍繼續存在，即為行為之繼續，而屬單純一罪，
      至行為終了時，仍論為一罪。又刑法上一行為而觸犯數罪
      名之想像競合犯存在之目的，在於避免對於同一不法要素
      予以過度評價。自然意義之數行為，得否評價為法律概念
      之一行為，應就客觀構成要件行為之重合情形、主觀意思
      活動之內容、所侵害之法益與行為間之關連性等要素，視
      個案情節依社會通念加以判斷。而刑法刪除牽連犯之規定
      後，原認屬方法目的或原因結果，得評價為牽連犯之二犯
      罪行為間，如具有局部之同一性，或其行為著手實行階段
      可認為同一者，得認與一行為觸犯數罪名之要件相侔，依
      想像競合犯論擬。倘其實行之二行為，無局部之重疊，行
      為著手實行階段亦有明顯區隔，依社會通念難認屬同一行
      為者，應予分論併罰。是行為人以一參與詐欺犯罪組織，
      並分工加重詐欺之行為，同時觸犯參與犯罪組織罪及加重
      詐欺取財罪，雖其參與犯罪組織之時、地與加重詐欺取財
      之時、地，在自然意義上非完全一致，然二者仍有部分合
      致，且犯罪目的單一，依一般社會通念，認應評價為一罪
      方符合刑罰公平原則，應屬想像競合犯，如予數罪併罰，
      反有過度評價之疑，實與人民法律感情不相契合（最高法
      院107年度台上字第1066號判決意旨參照）。再按加重詐
      欺罪，係侵害個人財產法益之犯罪，其罪數之計算，核與
      參與犯罪組織罪之侵害社會法益有所不同，審酌現今詐欺
      集團之成員皆係為欺罔他人，騙取財物，方參與以詐術為
      目的之犯罪組織。倘若行為人於參與詐欺犯罪組織之行為
      繼續中，先後多次為加重詐欺之行為，因參與犯罪組織罪
      為繼續犯，犯罪一直繼續進行，直至犯罪組織解散，或其
      脫離犯罪組織時，其犯行始行終結。故該參與犯罪組織與
      其後之多次加重詐欺之行為皆有所重合，然因行為人僅為
      一參與犯罪組織行為，侵害一社會法益，屬單純一罪，應
      僅就「該案中」與參與犯罪組織罪時間較為密切之首次加
      重詐欺犯行論以參與犯罪組織罪及加重詐欺罪之想像競合
      犯，而其他之加重詐欺犯行，祗需單獨論罪科刑即可，無
      需再另論以參與犯罪組織罪，以避免重複評價。是如行為
      人於參與同一詐欺集團之多次加重詐欺行為，因部分犯行
      發覺在後或偵查階段之先後不同，肇致起訴後分由不同之
      法官審理，為裨益法院審理範圍明確、便於事實認定，即
      應以數案中「最先繫屬於法院之案件」為準，以「該案件
      」中之「首次」加重詐欺犯行與參與犯罪組織罪論以想像
      競合。縱該首次犯行非屬事實上之首次，亦因參與犯罪組
      織之繼續行為，已為該案中之首次犯行所包攝，該參與犯
      罪組織行為之評價已獲滿足，自不再重複於他次詐欺犯行
      中再次論罪，俾免於過度評價及悖於一事不再理原則。至
      於「另案」起訴之他次加重詐欺犯行，縱屬事實上之首次
      犯行，仍需單獨論以加重詐欺罪，以彰顯刑法對不同被害
      人財產保護之完整性，避免評價不足（最高法院109年度
      台上字第3945號判決意旨參照）。經查，本件被告於110
      年7月間加入詐欺集團，提供帳戶資料供詐欺集團成員使
      用，復提領款項轉交詐欺集團成員，其所涉加重詐欺犯行
      ，於111年1月6日經臺灣桃園地方檢察署檢察官以110年度
      偵字第28305號、第35607號案件提起公訴，並於111年2月
      9日繫屬本院（即本案），此有卷內起訴書及臺灣桃園地
      方檢察署桃檢維霜110偵28305字第1119011732號函及其上
      本院收狀章在卷可稽，且被告於本件繫屬前，並未因參與
      該犯罪組織而涉犯詐欺罪嫌經提起公訴，此亦有卷內臺灣
      高等法院被告前案紀錄表在卷可佐，是故核其於本件附表
      編號1所為，自係犯組織犯罪條例第3條第1項後段之參與
      犯罪組織罪。至於附表編號2至5部分，為避免重複評價，
      無須另論以參與犯罪組織罪。
（二）次按共同實施犯罪行為之人，在合同意思範圍以內，各自
      分擔犯罪行為之一部，相互利用他人之行為，以達其犯罪
      之目的者，即應對於全部所發生之結果，共同負責。又共
      同正犯之成立，祇須具有犯意之聯絡及行為之分擔，既不
      問犯罪動機起於何人，亦不必每一階段犯行，均須參與（
      最高法院28年上字第3110號判例、34年上字第862號判例
      意旨參照）。是以，行為人參與構成要件行為之實施，並
      不以參與構成犯罪事實之全部或始終參與為必要，即使僅
      參與構成犯罪事實之一部分，或僅參與某一階段之行為，
      亦足以成立共同正犯。本案詐欺集團分工細緻，被告雖未
      自始至終參與各階段之犯行，而僅提供帳戶並擔任車手工
      作，惟其與詐騙集團其他成員既為詐騙附表所示之告訴人
      等而彼此分工，堪認係在合同意思範圍內，各自分擔犯罪
      行為之一部，並相互利用他人之行為，以達犯罪之目的，
      參諸上開說明，被告自應就所參與犯行，對於全部所發生
      之結果，共同負責。
（三）復按105年12月28日修正公布，並於106年6月28日生效施
      行之洗錢防制法第1條規定：「為防制洗錢，打擊犯罪，
      健全防制洗錢體系，穩定金融秩序，促進金流之透明，強
      化國際合作，特制定本法。」與修正前洗錢防制法第1條
      規定：「為防制洗錢，追查重大犯罪，特制定本法。」已
      有明顯不同，可見洗錢防制法的立法目的及其保護法益，
      從「妨害司法權運作」（打擊犯罪），兼及「穩定金融秩
      序、促進金流透明」。又修正後洗錢防制法第2條第2款、
      第3條第2款規定，掩飾刑法第339條詐欺取財犯罪所得去
      向之行為，亦可構成洗錢罪。另依據洗錢防制法第2條修
      正理由第3點所示：「維也納公約第3條第1項第b款第ii目
      規定洗錢行為態樣，包含隱匿或掩飾該財產的真實性質、
      來源、所在地、處置、轉移、相關的權利或所有權之洗錢
      類型，例如：（一）犯罪行為人出具假造的買賣契約書掩
      飾某不法金流；（二）貿易洗錢態樣中以虛假貿易外觀掩
      飾不法金流移動；（三）知悉他人有將不法所得轉購置不
      動產之需求，而擔任不動產之登記名義人或成立人頭公司
      擔任不動產之登記名義人以掩飾不法所得之來源；（四）
      提供帳戶以掩飾不法所得之去向，例如：販售帳戶予他人
      使用。」修正後條文雖未完整規範上開公約所列全部隱匿
      或掩飾態樣，然已可見提供、販售帳戶予他人使用，係掩
      飾不法所得去向、所在之典型行為，所以，使用他人提供
      、販售之帳戶存、提不法所得，用來掩飾或切斷該不法所
      得與犯罪者之關聯性，阻礙金流透明，破壞金融秩序，藉
      以掩飾或隱匿該不法所得之去向、所在，並逃避追訴、處
      罰，更屬於侵害上開洗錢防制法保護法益，而在其立法目
      的之規範範圍。復按洗錢防制法第15條之特殊洗錢罪，係
      在無法證明前置犯罪之特定不法所得，而未能依洗錢防制
      法第14條之一般洗錢罪論處時，始予適用。倘能證明人頭
      帳戶內之資金係前置之特定犯罪所得，即應逕以一般洗錢
      罪論處，自無適用特殊洗錢罪之餘地。例如詐欺集團向被
      害人施用詐術後，為隱匿其詐欺所得財物之去向，而令被
      害人將其款項轉入該集團所持有、使用之人頭帳戶，並由
      該集團所屬之車手前往提領詐欺所得款項得逞，檢察官如
      能證明該帳戶內之資金係本案詐欺之特定犯罪所得，即已
      該當於洗錢防制法第14條第1項之一般洗錢罪；至若無法
      將人頭帳戶內可疑資金與本案詐欺犯罪聯結，而不該當第
      2條洗錢行為之要件，當無從依洗錢防制法第14條第1項之
      一般洗錢罪論處，僅能論以洗錢防制法第15條第1項之特
      殊洗錢罪。另過去實務認為，行為人對犯特定犯罪所得之
      財物或利益作直接使用或消費之處分行為，或僅將自己犯
      罪所得財物交予其他共同正犯，祇屬犯罪後處分贓物之行
      為，非本條例所規範之洗錢行為，惟依修正後洗錢防制法
      規定，倘行為人意圖掩飾或隱匿特定犯罪所得來源，而將
      特定犯罪所得直接消費處分，甚或交予其他共同正犯，而
      由共同正犯以虛假交易外觀掩飾不法金流移動，即難認單
      純犯罪後處分贓物之行為，應仍構成洗錢防制法第2條第1
      或2款之洗錢行為。經查，被告就本案附表編號1至4所提
      領之款項均交與詐欺集團成員，所為顯係掩飾不法所得之
      去向、所在，揆諸前開說明，就附表編號1至4部分要與洗
      錢防制法第14條第1項之要件相合；又被告就本案附表編
      號5部分，提供其所申辦之郵局帳戶供詐欺集團成員用以
      受領詐欺取財犯罪所得，已著手於洗錢之行為，然因款項
      遭銀行圈存致無法提領，未能達到掩飾、隱匿詐欺取財犯
      罪所得本質及去向，而未形成金融斷點，則屬未遂，就附
      表編號5部分自成立一般洗錢未遂罪。
（四）再按詐欺取財罪係以意圖為自己不法之所有，以詐術使人
      將本人或第三人之物交付，為其構成要件，是詐欺取財罪
      既遂與未遂之區別，應以他人已否為物之交付而定，倘行
      為人已將他人財物移歸自己實力支配之下，即應成立詐欺
      取財既遂罪。是以詐欺集團施以詐術，使被害人匯款至詐
      欺集團所掌控之人頭帳戶後，迄至員警受理報案通知銀行
      將該帳戶列為警示帳戶凍結其內現款前，因詐欺集團實際
      上已處於得隨時領款之狀態，故詐欺集團就該匯入之款項
      顯有管領能力，即為詐欺取財既遂，不因該款項是否遭提
      領而有不同。經查，本案附表編號5所示之告訴人已匯款
      至詐欺集團所掌控之本案金融帳戶內，揆諸前開說明，此
      時其之財物已置於詐欺集團成員之實力支配下，不因匯入
      款項有無提領而不同，就附表編號5部分，自應成立三人
      以上共同犯詐欺取財既遂罪。
（五）核被告就附表編號1所為，係犯組織犯罪防制條例第3條第
      1項後段參與犯罪組織罪、刑法第339條之4第1項第2款之
      三人以上共同詐欺取財罪、洗錢防制法第14條第1項之洗
      錢罪；就附表編號2至4所為，係犯刑法第339條之4第1項
      第2款之三人以上共同詐欺取財罪、洗錢防制法第14條第1
      項之洗錢罪；就附表編號5所為，係犯洗錢防制法第14條
      第2項、第1項之洗錢未遂罪及刑法第339條之4第1項第2款
      之三人以上共同詐欺取財罪。被告與「李思莉」、「陳伯
      宇」及其他真實姓名年籍均不祥之詐欺集團成員，就本案
      5次詐欺取財罪之犯行，具有犯意聯絡及行為分擔，各應
      論以共同正犯。被告就附表編號1所為，係以一行為犯組
      織犯罪防制條例第3條第1項後段參與犯罪組織罪、刑法第
      339條之4第1項第2款之三人以上共同詐欺取財罪、洗錢防
      制法第14條第1項之洗錢罪；就附表編號2至4所為，係分
      別以一行為犯刑法第339條之4第1項第2款之三人以上共同
      詐欺取財罪、洗錢防制法第14條第1項之洗錢罪；就附表
      編號5所為，係以一行為犯洗錢防制法第14條第2項、第1
      項之洗錢未遂罪及刑法第339條之4第1項第2款之三人以上
      共同詐欺取財罪，其犯罪目的單一，各應評價為一行為而
      觸犯數罪名之想像競合犯，是分別應從一重以刑法第339
      條之4第1項第2款之三人以上共同詐欺取財罪處斷。被告
      就附表編號1至5所示之犯行，犯意各別、行為互殊，應予
      分論併罰。
（六）復按犯組織犯罪防制條例第3條之罪，偵查及審判中均自
      白者，減輕其刑；犯洗錢防制法第14條之罪，在偵查或審
      判中自白者，減輕其刑，組織犯罪防制條例第8條第1項後
      段、洗錢防制法第16條第2項分別定有明文。次按想像競
      合犯之處斷刑，本質上係「刑之合併」。其所謂從一重處
      斷，乃將想像競合犯組成之評價上數罪，合併為科刑一罪
      ，其所對應之刑罰，亦合併其評價上數罪之數法定刑，而
      為一個處斷刑。易言之，想像競合犯侵害數法益者皆成立
      犯罪，論罪時必須輕、重罪併舉論述，同時宣告所犯各罪
      名，包括各罪有無加重、減免其刑之情形，亦應說明論列
      ，量刑時併衡酌輕罪部分量刑事由，評價始為充足，然後
      依刑法第55條前段規定「從一重處斷」，非謂對於其餘各
      罪可置而不論。因此，法院決定處斷刑時，雖以其中最重
      罪名之法定刑，做為裁量之準據，惟於裁量其輕重時，仍
      應將輕罪合併評價在內（最高法院108年度台上字第4405
      、4408號判決意旨參照）。經查，被告就其參與詐騙集團
      組織、提領贓款並將款項交付予詐欺集團成員，進而掩飾
      犯罪所得去向與所在等事實，及其著手洗錢之行為，然款
      項並未領取而未生隱匿犯罪所得之結果，該部分犯罪尚屬
      未遂，於偵查及本院審理時始終供述詳實，業如前述，堪
      認被告於偵查與審判中對所犯參與犯罪組織罪、一般洗錢
      罪及一般洗錢未遂罪均坦承犯行，本應依組織犯罪防制條
      例第8條第1項後段、洗錢防制法第16條第2項、刑法第25
      條第2項之規定減輕其刑，雖因想像競合犯之關係而從一
      重之三人以上共同詐欺取財罪處斷，上開輕罪之減輕其刑
      事由未形成處斷刑之外部性界限，然依前揭說明，仍應於
      依刑法第57條之規定量刑時，仍應併予衡酌此部分減刑事
      由。
（七）又按刑法第59條規定犯罪之情狀可憫恕者，得酌量減輕其
      刑，其所謂「犯罪之情狀」，與同法第57條規定科刑時應
      審酌之一切情狀，並非有截然不同之領域，於裁判上酌減
      其刑時，應就犯罪一切情狀（包括第57條所列舉之10款事
      項），予以全盤考量，審酌其犯罪有無可憫恕之事由（即
      有無特殊之原因與環境，在客觀上足以引起一般同情，以
      及宣告法定低度刑，是否猶嫌過重等等），以為判斷。經
      查，加重詐欺取財罪之法定刑為「1年以上7年以下有期徒
      刑」，然被告就本案所為加重詐欺犯行，自承並未取得任
      何報酬，且就本案附表編號5所示之加重詐欺犯行，因款
      項遭郵局圈存未能提領，詐欺集團成員實際上並未取得此
      部分款項等一切情狀，法律科處此類犯罪，所設之法定最
      低本刑卻同為「1年有期徒刑」，不可謂不重，於此情形
      ，倘依其情狀處以較輕之有期徒刑，即足以懲儆，並可達
      防衛社會之目的者，自非不可依客觀之犯行與主觀之惡性
      二者加以考量其情狀，是否有可憫恕之處，適用刑法第59
      條之規定酌量減輕其刑，期使個案裁判之量刑，能斟酌至
      當，符合比例原則。又被告於本院準備程序時坦承犯行，
      犯後態度尚屬良好，且審酌被告無其他前科，僅因一時失
      慮而犯本案，其犯罪之情狀，客觀上足以引起一般同情而
      顯可憫恕，雖科以法定最低度刑，仍嫌過重，爰依刑法第
      59條規定，減輕其刑。
（八）爰以行為人之責任為基礎，審酌被告不思循正途賺取所需
      ，竟以擔任詐欺集團車手之方式，詐取附表所示之告訴人
      款項，所生損害非輕；惟念被告犯後坦承犯行，犯後態度
      尚屬良好，複衡諸被告犯罪之動機、目的、手段、品行與
      智識程度、家庭經濟及生活狀況、犯罪所生之損害等一切
      情狀，分別量處如主文所示之刑，併定應執行刑如主文所
      示（被告所犯為最重本刑7年以下有期徒刑之罪，縱受6個
      月以下有期徒刑之宣告，依法仍不得諭知易科罰金之折算
      標準）。
（九）末查，被告未曾因故意犯罪受有期徒刑以上刑之宣告，有
      臺灣高等法院被告前案紀錄表附卷可稽，考量被告犯後坦
      承犯行，經此偵審程序及刑之宣告後，應能知所警惕，寧
      信其應無再犯之虞，認其所受刑之宣告以暫不執行為適當
      ，爰均依刑法第74條第1項第1款規定，諭知緩刑2年，以
      啟自新。又為促其記取教訓，避免再犯，爰依刑法第74條
      第2項第4款規定，命被告向公庫支付新臺幣8萬元，冀能
      使被告確實明瞭其行為所造成之危害，並培養正確法治觀
      念。倘被告違反上開應行負擔之事項且情節重大，依刑法
      第75條之1第1項第4款規定，其緩刑宣告仍得由檢察官向
      本院聲請撤銷，併此指明。
（十）不予宣告強制工作之說明：
      按犯第1項之罪者，應於刑之執行前，令入勞動場所，強
      制工作，其期間為3年，組織犯罪防制條例第3條第3項固
      定有明文。惟上開規定就受處分人之人身自由所為限制，
      違反憲法比例原則及憲法明顯區隔原則之要求，與憲法第
      8條保障人身自由之意旨不符，應自本解釋公布之日起失
      其效力，業經司法院大法官釋字第812號解釋在案。則就
      參與犯罪組織者，得於刑之執行前，令入勞動場所，強制
      工作之規定，既經司法院大法官認定有違憲之情事，且自
      解釋公布之日起失其效力，本案自無從對被告宣告強制工
      作，附此敘明。
四、沒收部份
（一）按犯罪所得，屬於犯罪行為人者，沒收之，於全部或一部
      不能沒收，或不宜執行沒收時，追徵其價額，刑法第38條
      之1第1項前段、第3項分別定有明文。次按共同正犯之犯
      罪所得，沒收或追徵，應就各人所分得之數額分別為之；
      先前對共同正犯採連帶沒收犯罪所得之見解，已不再援用
      及供參考（最高法院104年第13次刑事庭會議決議意旨參
      照）。再所謂各人「所分得」，係指各人「對犯罪所得有
      事實上之處分權限」，應視具體個案之實際情形而定：倘
      若共同正犯各成員內部間，對於不法利得分配明確時，固
      應依各人實際分配所得沒收；然若共同正犯成員對不法所
      得並無處分權限，其他成員亦無事實上之共同處分權限者
      ，自不予諭知沒收；至共同正犯各成員對於不法利得享有
      共同處分權限時，則應負共同沒收之責。至於上揭共同正
      犯各成員有無犯罪所得、所得數額，係關於沒收、追繳或
      追徵標的犯罪所得範圍之認定，因非屬犯罪事實有無之認
      定，並不適用「嚴格證明法則」，無須證明至毫無合理懷
      疑之確信程度，應由事實審法院綜合卷證資料，依自由證
      明程序釋明其合理之依據以認定之（最高法院104年度台
      上字第3604號判決同此意旨）。經查，被告於本院準備程
      序時稱其未受有報酬，而本院依卷內事證，尚無從認定被
      告已實際受有犯罪所得，自無從宣告沒收。
（二）次按供犯罪所用、犯罪預備之物或犯罪所生之物，屬於犯
      罪行為人者，得沒收之；但有特別規定者，依其規定，刑
      法第38條第2項定有明文。扣案之支票1張（中國信託銀行
      中原分行，號碼DD0000000號）、第一銀行存摺1本（帳號
      00000000000號）、中華郵政郵局存摺1本（帳號00000000
      000000號）、中國信託銀行存摺1本（帳號000000000000
      號）、中華郵政提款卡1張（卡號0000000000000000號）
      、第一銀行提款卡1張（卡號0000000000000000號）、中
      國信託提款卡1張（卡號0000000000000000號）、行動電
      話1支（APPLE廠牌，門號0000000000號，內含SIM卡1張，
      IMEI：000000000000000），均為被告所有，且為犯本案
      犯行所用，爰依刑法第38條第2項前段規定，宣告沒收。
據上論斷，應依刑事訴訟法第273條之1第1項、第299條第1項前
段（本案採判決精簡原則，僅引述程序法條），判決如主文。
本案經檢察官賴怡伶到庭執行職務。
中　　華　　民　　國　　111 　年　　5 　　月　　18　　日
                    刑事審查庭    法  官     高上茹
以上正本證明與原本無異。
如不服本判決，應於判決送達後20日內向本院提出上訴狀（應附
繕本）。
　　　　　　　　　　　　　　　    書記官　   張怡婷
中　　華　　民　　國　　111 　年　　5 　　月　　18　　日
附表
編號 告訴人 詐騙過程 匯入時間 匯入金額 （新臺幣） 匯入/提領帳戶 提領時間 提領金額 （新臺幣） 提領地點 1 廖秋蓉 詐欺集團成員於110年7月14日13時20分許，佯裝廖秋蓉之兒子，佯稱需幫助匯款給廠商云云。 110年7月15日11時44分 260,000元 蔡博丞所有之第一商業銀行帳號000-00000000000號帳戶 110年7月15日12時25分 260,000元 桃園市○○區○○路000號    110年7月15日13時47分 450,000元 蔡博丞所有之中國信託商業銀行帳號000-000000000000號帳戶 110年7月15日14時45分 550,000元支票 （支票已扣案） （其中450,000元為廖秋蓉所匯入） 桃園市○○區○○路○段000號 2 王英娥 詐欺集團成員於110年7月15日10時50分許，佯裝友人，佯稱需借款云云。 110年7月15日12時整 230,000元 蔡博丞所有之中華郵政股份有限公司帳號000-00000000000000號帳戶 110年7月15日13時12分 230,000元 桃園市○○區○○街00號 3 賴春燕 詐欺集團成員於110年7月14日16時10分許，佯裝賴春燕之姪子，佯稱需借款云云。 110年7月15日12時51分 100,000元 蔡博丞所有之第一商業銀行帳號000-00000000000號帳戶 ①110年7月15日12時58分 ②110年7月15日12時59分 ③110年7月15日13時整 ④110年7月15日13時1分 ⑤110年7月15日13時2分 ①20,000元 　 ②20,000元 　 ③20,000元 　 ④20,000元 　 ⑤20,000元 桃園市○○區○○街00號 4 盧順安 詐欺集團成員於110年7月15日12時41分許，佯裝盧順安之姪子，佯稱需借款云云。 110年7月15日13時30分 180,000元 蔡博丞所有之中國信託商業銀行帳號000-000000000000號帳戶 110年7月15日14時45分 550,000元支票 （支票已扣案） （其中180,000元為盧順安所匯入） 桃園市○○區○○路○段000號 5 許淑英 詐欺集團成員於110年7月14日20時許，佯裝許淑英之姪子，佯稱急需周轉金云云。 110年7月15日15時35分 100,000元 蔡博丞所有之中華郵政股份有限公司帳號000-00000000000000號帳戶 X （圈存） X （圈存） X （圈存） 

附錄本判決論罪法條全文：
組織犯罪防制條例第3條
發起、主持、操縱或指揮犯罪組織者，處3 年以上10年以下有期
徒刑，得併科新臺幣1 億元以下罰金；參與者，處6 月以上5 年
以下有期徒刑，得併科新臺幣1 千萬元以下罰金。但參與情節輕
微者，得減輕或免除其刑。
具公務員或經選舉產生之公職人員之身分，犯前項之罪者，加重
其刑至二分之一。
犯第1 項之罪者，應於刑之執行前，令入勞動場所，強制工作，
其期間為3 年。
前項之強制工作，準用刑法第90條第2 項但書、第3 項及第98條
第2 項、第3 項規定。
以言語、舉動、文字或其他方法，明示或暗示其為犯罪組織之成
員，或與犯罪組織或其成員有關聯，而要求他人為下列行為之一
者，處3 年以下有期徒刑，得併科新臺幣3 百萬元以下罰金：
一、出售財產、商業組織之出資或股份或放棄經營權。
二、配合辦理都市更新重建之處理程序。
三、購買商品或支付勞務報酬。
四、履行債務或接受債務協商之內容。
前項犯罪組織，不以現存者為必要。
以第5 項之行為，使人行無義務之事或妨害其行使權利者，亦同
。
第 5 項、第 7 項之未遂犯罰之。

洗錢防制法第14條
有第二條各款所列洗錢行為者，處 7 年以下有期徒刑，併科新
臺幣 5 百萬元以下罰金。
前項之未遂犯罰之。
前二項情形，不得科以超過其特定犯罪所定最重本刑之刑。

中華民國刑法第339條之4
犯第339 條詐欺罪而有下列情形之一者，處1 年以上7 年以下有
期徒刑，得併科1 百萬元以下罰金：
一、冒用政府機關或公務員名義犯之。
二、三人以上共同犯之。
三、以廣播電視、電子通訊、網際網路或其他媒體等傳播工具，
    對公眾散布而犯之。前項之未遂犯罰之。